# 分部合并或处置子公司在合并层面确认的投资收益所得税

提问人：michaelhtts 时间：2016-04-14 13:52:00
分部合并或处置子公司在合并层面确认的投资收益，在会计利润与所得税费用调整过程表中填写在非应税收入的影响还是另外插行披露？

回答人：chenyiwei
这种情况下的投资收益是否要在“会计利润与所得税费用调整过程表”中披露，取决于是否确认对应的递延所得税负债。如果在合并完成后对所持有的子公司股权在可预见的未来没有处置计划，或者在处置后所保留的剩余股权为联营或合营企业股权且在可预见的未来无处置计划，则可以不确认递延所得税负债，这时可以作为“非应税收入的影响”披露。 其他情况下，所确认的投资收益应确认递延所得税负债并调整所得税费用，这时就无需在该调整过程表中特别披露了。